臺灣屏東地方法院刑事判決　　　　　　　 95年度易字第655號
公　訴　人　臺灣屏東地方法院檢察署檢察官
被　　　告　戊○○
　　　　　　　　　　現在臺灣屏東監獄執行中
上列被告因竊盜案件，經檢察官提起公訴（95年度偵字第5121號
、95年度偵字第5289號、95年度偵字第5612號），被告就被訴事
實為有罪之陳述，本院裁定行簡式審判程序，判決如下：
    主  文
戊○○犯如附表二所示之罪，各處如附表二所載之刑，應執行有
期徒刑年，並應於刑之執行前，令入勞動場所強制工作，期間
為年，扣案之鐵剪壹支沒收。
戊○○犯如附表三所示之罪，公訴不受理。
    事  實
一、戊○○與傅發展（業經本院判決確定）共同基於意圖為自己
    不法所有之犯意聯絡，於附表1 編號1 所示之時間、地點，
    徒手竊取如附表1 編號1 所示之財物，得手後即將所竊得之
    物持往如附表1 編號1 所示之資源回收場販售，得款朋分花
    用。戊○○復與姓名年籍不詳之成年男子，於附表1 編號2
    至編號5 所示之時間、地點，徒手竊取如附表1 編號2 至編
    號5 所示之財物，得手後即將所竊得之物持往如附表1 編號
    2 至編號5 所示之資源回收場販售，得款朋分花用。戊○○
    又與甲○○（業經本院判決確定）共同基於意圖為自己不法
    所有之犯意聯絡，於附表1 編號6 所示之時間、地點，徒手
    竊取如附表1 編號6 所示之財物，得手後即將所竊得之物持
    往如附表1 編號6 所示之資源回收場販售，得款朋分花用。
    戊○○再與甲○○、乙○○、壬○○（上2 人業經本院判決
    確定）共同意圖為自己不法之所有，並基於結夥三人以上竊
    盜之犯意聯絡，於附表1 編號7 所示之時間、地點，徒手竊
    取如附表1 編號7 所示之財物，得手後即將所竊得之物持往
    如附表1 編號7 所示之資源回收場販售，得款朋分花用。戊○○另與傅發展共同意圖為自己不法之所有，並基於攜帶兇
    器竊盜之犯意聯絡，於附表1 編號8 所示之時間，共乘車牌
    號碼PEO-307 號重型機車，攜帶戊○○所有客觀上具有危險
    性，足以危害人之生命、身體安全，可供兇器使用之鐵剪1
    支，至附表1 編號8 所示之地點，以該鐵剪剪斷丙○○所有
    之電纜線2 條（長約5 公尺）而竊取之，得手後旋經警據報
    查獲，並扣得上開鐵剪1 支。
二、案經屏東縣警察局內埔分局、潮州分局分別報請臺灣屏東地
    方法院檢察署檢察官偵查起訴。
    理  由
壹、有罪部分：
一、本件被告戊○○所犯係死刑、無期徒刑、最輕本刑為3 年以
    上有期徒刑以外之罪，其就被訴事實為有罪之陳述，經審判
    長告知簡式審判程序之旨，並聽取檢察官、被告之意見後，
    本院認為適宜進行簡式審判程序審理，合先敘明。
二、上揭事實，業據被告戊○○於警詢時、偵查中及本院審理時
    坦承不諱，核與偵查中共同被告甲○○、傅發展、乙○○、
    壬○○於警詢時、偵查中供述及結證述之情相符，並與證人
    即被害人辛○○、子○○、己○○、癸○○、丙○○、證人
    庚○○、丑○○、卯○○、鄧振亮於警詢時證述；證人辰○○於警詢時及本院審理時證述；證人即承辦員警寅○○於本
    院審理時證述之情節大致相符，且有鐵剪1 支扣案可稽，復
    有贓物認領保管單3 紙（丑○○、子○○、丙○○）及照片
    數幀附卷可稽，至被告戊○○雖於本院審理之初否認有為附
    表1 編號2 至編號5 所示之竊盜犯行，並辯稱：該4 件竊盜
    案係員警叫伊承認云云，惟證人即承辦員警寅○○於本院審
    理時結證稱：製作警詢筆錄時沒有對被告強暴脅迫，被告是
    出於自由意志自白等語（見本院卷第181 頁正面），參以附
    表1 編號2 至編號5 所示之竊盜案件均未據報案等情，業據
    證人庚○○、丑○○、子○○、己○○於警詢時證述明確（
    分別見屏東縣警察局內埔分局內警刑字第0950009006號卷第
    12頁、第14頁反面、第18頁反面、第24頁），則員警自無從
    知悉該4 件竊盜案之發生，顯不可能要求被告承認，應係被
    告確為上開竊盜犯行而主動供出，又證人辰○○於本院審理
    時結證稱：被告跟1 個胖胖的男生去伊店裡賣東西等語（見
    本院卷第182 頁正面），核與被告供稱伊是與另1 名同伴去
    偷的等語（見本院卷第183 頁正面）相符，是被告於本院審
    理之初所辯不可採信，堪認被告於警詢時、偵查中及後於本
    院審理時之自白與事實相符，本件事證明確，被告犯行堪以
    認定。
三、核被告戊○○就附表1 編號1 至編號6 所示犯行之所為，均
    係犯刑法第320 條第1 項之竊盜罪。核被告就附表1 編號7
    所示之加重竊盜犯行之所為，係犯刑法第321 條第1 項第4
    款之結夥三人以上竊盜罪。又按刑法第321 條第1 項第3 款
    之攜帶兇器竊盜罪，係以行為人攜帶兇器竊盜為其加重條件
    ，所謂兇器，其種類並無限制，凡客觀上足對人之生命、身
    體構成威脅，具有危險性之兇器均屬之，被告與傅發展為附
    表1 編號8 所示之加重竊盜犯行時攜帶之鐵剪，為金屬製品
    ，質地堅硬、銳利之物，足以對人之生命、身體造成威脅，
    可認定為兇器，是核被告所為該犯行，係犯刑法第321 條第
    3 款之攜帶兇器竊盜罪。被告與傅發展就附表1 編號1 、編
    號8 所示犯行；被告與姓名年籍不詳之成年男子，就附表1
    編號2 至編號5 所示犯行；被告與甲○○就附表1 編號6 所
    示犯行；被告與甲○○、乙○○、壬○○就附表1 編號7 所
    示犯行，均有犯意聯絡及行為分擔，均應論以共同正犯。被
    告所犯8 罪間，均犯意各別，行為互殊，皆可獨立評價，均
    應予分論併罰。再本件係因甲○○涉犯竊盜案件為警查獲後
    供出共犯，經警通知被告到案說明，被告坦承與甲○○為附
    表1 編號6 、編號7 所示犯行，並承認有為附表1 編號2 至
    編號5 所示犯行等情，業據證人寅○○於本院審理時證述明
    確，堪認被告就附表1 編號2 至編號5 所示犯行部分係對於
    未發覺之罪自首而受裁判，惟被告係因遭警查獲共犯始自首
    犯行，難認知所悔悟，爰不予減輕其刑，併此敘明。爰審酌
    被告正值青壯年，不思正途營生，竟貪圖小利而為竊盜犯行
    ，且於本院審理之初否認犯行，足見其心存僥倖之態度，及
    其犯罪之目的、手段等一切情狀，就其所犯各罪分別量處如
    主文所示之刑，並定其應執行之刑，以資懲儆。此外，被告
    自95年7 月底起至同年9 月間為上開竊盜犯行達8 次（尚未
    包括其父撤回告訴部分），期間遭警查獲3 次，卻屢屢再犯
    ，足見其有犯罪習慣，為矯正其不良習性，本件應以令入勞
    動場所強制工作為適當，且有必要，爰依竊盜犯贓物犯保安
    處分條例第3 條第1 項第1 款、第5 條第1 項前段之規定，
    並為被告於刑之執行前，令入勞動處所強制工作3 年之諭知
    。扣案之鐵剪1 支為被告所有，供其與傅發展為附表1 編號
    8 所示犯行所用之物，業據其陳明在卷，爰依刑法第38條第
    1 項第2 款宣告沒收。
貳、不受理部分：
一、公訴意旨另以：被告戊○○基於意圖為自己不法所有之犯意
    ，於附表3 所示之時間、地點，徒手竊取如附表3 所示之財
    物，因認被告涉犯刑法第320 條第1 項之竊盜罪云云。
二、按告訴乃論之罪，告訴人於第一審辯論終結前，得撤回其告
    訴；又告訴經撤回者，應諭知不受理之判決，刑事訴訟法第
    238 條第1 項、第303 條第3 款分別定有明文。
三、本件被告戊○○因附表3 所示之竊盜案件，經檢察官提起公
    訴，認被告係犯刑法第320 條第1 項之竊盜罪，而告訴人丁○○為被告之父，有渠等年籍資料在卷，是渠等為直系血親
    ，依同法第324 條之規定，須告訴乃論。茲據告訴人丁○○
    於本院審理中，陳明撤回其告訴（見本院卷第63頁反面），
    揆諸前開說明，爰為諭知不受理之判決。
據上論斷，應依刑事訴訟法第299 條第1 項前段、第273 條之1
第1 項、第303 條第3 款，刑法第28條、第320 條第1 項、第
321 條第1 項第3 款、第4 款、第38條第1 項第2 款、第51條第
5 款，竊盜犯贓物犯保安處分條例第3 條第1 項第1 款、第5 條
第1項 前段判決如主文。
本案經檢察官陳川傑到庭執行職務。
中　　華　　民　　國　　96　　年　　3 　　月　　27　　日
                  刑事第五庭    法  官  林家聖
以上正本證明與原本無異。
如不服本判決應於收受本判決送達後10日內向本院提出上訴書狀
，其未敘述上訴理由者，並得於提起上訴後10日內向本院補提理
由書狀（均須按他造當事人之人數附繕本）「切勿逕送上級法院
」
                                書記官  陳蓉柔
中　　華　　民　　國　　96　　年　　3 　　月　　27　　日
附表1：
┌──┬────────┬───┬────┬────────┐
│編號│犯罪之時間、地點│被害人│所得財物│竊得之物變賣情形│
├──┼────────┼───┼────┼────────┤
│    │95年7 月底某日12│辛○○│鐵板1 塊│於不詳時間販售予│
│    │時30分許        │      │        │不詳之資源回收場│
│ 1. ├────────┤      │        │，得款新臺幣（下│
│    │屏東縣竹田鄉西勢│      │        │同）300 元。    │
│    │村產業道路旁高架│      │        │                │
│    │橋下空地        │      │        │                │
├──┼────────┼───┼────┼────────┤
│    │95年8 月初某日13│屏東縣│水溝蓋3 │於95年8 月初某日│
│    │時許            │竹田鄉│塊      │，至位於屏東縣內│
│    ├────────┤竹田國│        │埔鄉○○村○○路│
│ 2. │屏東縣竹田鄉竹田│小    │        │128 號之瑾順資源│
│    │國小            │      │        │回收場，販售予不│
│    │                │      │        │知情之卯○○，得│
│    │                │      │        │款600 元。      │
├──┼────────┼───┼────┼────────┤
│    │95年8 月初某日13│屏東縣│水溝蓋10│於95年8 月初某日│
│    │時許　　　　　　│萬巒鄉│塊      │，至位於屏東縣內│
│    ├────────┤萬巒國│        │埔鄉○○村○○路│
│ 3. │屏東縣萬巒鄉萬巒│中    │        │128 號之瑾順資源│
│    │國中            │      │        │回收場，販售予不│
│    │                │      │        │知情之卯○○，得│
│    │                │      │        │款1,000元。     │
├──┼────────┼───┼────┼────────┤
│    │95年8 月18日18時│子○○│工型鋼鐵│於同日19時許，至│
│    │許              │      │5 支    │位於屏東縣萬丹鄉│
│    ├────────┤      │        │四維村丹榮路992 │
│ 4. │屏東縣內埔鄉富田│      │        │號之資源回收場，│
│    │村里北路49號旁之│      │        │販售予不知情之楊│
│    │鐵工廠          │      │        │俊銘，得款1,000 │
│    │                │      │        │元。            │
├──┼────────┼───┼────┼────────┤
│    │95年8 月18日21時│己○○│鐵條50公│於不詳時間，至位│
│    │許              │      │斤      │於屏東縣萬丹鄉四│
│ 5. ├────────┤      │        │維村丹榮路992 號│
│    │屏東縣內埔鄉東寧│      │        │之資源回收場，販│
│    │村康寧路297 號前│      │        │售予不知情之楊俊│
│    │空地            │      │        │銘，得款300 元。│
├──┼────────┼───┼────┼────────┤
│    │95年8 月15日20時│屏東縣│廁所鋁門│於同日21時30分許│
│    │許              │田鄉竹│5 片    │，至位於屏東縣萬│
│    ├────────┤國小  │        │丹鄉○○村○○路│
│ 6. │屏東縣竹田鄉竹田│      │        │992 號之資源回收│
│    │國小            │      │        │場，販售予不知情│
│    │                │      │        │之辰○○，得款1,│
│    │                │      │        │500 元。        │
├──┼────────┼───┼────┼────────┤
│    │95年8 月18日15時│癸○○│鋼筋鐵條│於同日17時許，至│
│    │許　　　　　　　│      │150 公斤│位於屏東縣內埔鄉│
│ 7. ├────────┤      │        │義亭村昇華路之正│
│    │屏東縣內埔鄉內埔│      │        │興資源回收場，販│
│    │村光明路202 巷16│      │        │售予不知情之鄧振│
│    │號旁之建築工地  │      │        │亮，得款2080元。│
├──┼────────┼───┼────┼────────┤
│    │95年9 月16日10時│丙○○│電纜線2 │為警當場查獲    │
│ 8. ├────────┤      │條      │                │
│    │屏東縣竹田鄉履豐│      │        │                │
│    │村豐明路20號    │      │        │                │
└──┴────────┴───┴────┴────────┘
 附表2：
┌──┬─────┬────────┬────────┐
│編號│ 犯罪事實 │    所犯罪名    │    宣告刑      │
├──┼─────┼────────┼────────┤
│ 1. │如附表1 編│共同竊盜（刑法第│有期徒刑肆月    │
│    │號1 所示  │320 條第1 項）  │                │
├──┼─────┼────────┼────────┤
│ 2. │如附表1 編│共同竊盜（刑法第│有期徒刑肆月    │
│    │號2 所示  │320 條第1 項）  │                │
├──┼─────┼────────┼────────┤
│ 3. │如附表1 編│共同竊盜（刑法第│有期徒刑肆月    │
│    │號3 所示  │320 條第1 項）  │                │
├──┼─────┼────────┼────────┤
│ 4. │如附表1 編│共同竊盜（刑法第│有期徒刑肆月    │
│    │號4 所示  │320 條第1 項）  │                │
├──┼─────┼────────┼────────┤
│ 5. │如附表1 編│共同竊盜（刑法第│有期徒刑肆月    │
│    │號5 所示  │320 條第1 項）  │                │
├──┼─────┼────────┼────────┤
│ 6. │如附表1 編│共同竊盜（刑法第│有期徒刑肆月    │
│    │號6 所示  │320 條第1 項）  │                │
├──┼─────┼────────┼────────┤
│ 7. │如附表1 編│結夥三人以上竊盜│有期徒刑捌月    │
│    │號7 所示  │（刑法第321 條第│                │
│    │          │1 項第4 款）    │                │
├──┼─────┼────────┼────────┤
│ 8. │如附表1 編│共同攜帶兇器竊盜│有期徒刑捌月    │
│    │號8 所示  │（刑法第321 條第│                │
│    │          │1項 第3 款）    │                │
└──┴─────┴────────┴────────┘
附表3：
┌──┬────────┬───┬────┐
│編號│犯罪之時間、地點│被害人│所得財物│
├──┼────────┼───┼────┤
│    │95年8 月初某日  │丁○○│鐵片及螺│
│ 1. ├────────┤      │桿1 堆  │
│    │屏東縣竹田鄉竹田│      │        │
│    │村公正路116號   │      │        │
├──┼────────┼───┼────┤
│    │95年8 月4 日16時│同上  │模型鐵8 │
│ 2. ├────────┤      │組      │
│    │同上            │      │        │
├──┼────────┼───┼────┤
│    │95年8 月11日16時│同上  │鐵片61公│
│ 3. ├────────┤      │斤      │
│    │同上            │      │        │
├──┼────────┼───┼────┤
│    │95年8 月15日16時│同上  │鐵片114 │
│ 4. ├────────┤      │公斤    │
│    │同上            │      │        │
├──┼────────┼───┼────┤
│    │95年8 月22日11時│同上  │鐵片、螺│
│ 5. ├────────┤      │絲母    │
│    │同上            │      │        │
└──┴────────┴───┴────┘
附錄本案論罪科刑法條全文：
刑法第320 條第1 項
意圖為自己或第三人不法之所有，而竊取他人之動產者，為竊盜
罪，處5 年以下有期徒刑、拘役或5 百元以下罰金。
刑法第321 條第1 項第3 款、第4 款
犯竊盜罪而有左列情形之一者，處6 月以上、5 年以下有期徒刑
：
三  攜帶兇器而犯之者。
四  結夥三人以上而犯之者。
